【裁判字號】    91,易,1338
【裁判日期】    920519
【裁判案由】    傷害
【裁判全文】
臺灣屏東地方法院刑事判決                        九十一年度易字第一三三八號
    公  訴  人  臺灣屏東地方法院檢察署檢察官
    被      告  丙○○
    被      告  庚○○
    被      告  丁○○
    共同選任辯護人  周春米
右被告因傷害案件，經檢察官提起公訴（九十一年度偵字第二四○○號）本院判決如
左：
    主  文
丙○○、庚○○、丁○○共同連續傷害人之身體，因而致重傷，均處有期徒刑參年陸
月。
    事  實
一、丙○○、庚○○於民國九十一年三月二十七日夜間，在蔡淑惠所經營，位於屏東
    縣里港鄉里○路之「同心檳榔攤」（坐落地段：屏東縣里港鄉○○段六號）內包
    廂喝酒，翌（二十八）日凌晨一時許，己○○與其妻甲○○、子戊○○及友人乙○○四人因與朋友謝明荒有約，亦前往同心檳榔攤，其中己○○、甲○○、乙○○三進入檳榔攤，並在包廂外之客廳等侯，戊○○則留在店外車上；嗣因丙○○
    、庚○○與己○○等人為不明原因發生誤解，心生不悅，同日凌晨一時四十五分
    許，謝明荒抵達後，己○○邀戊○○下車一起飲酒之際，丙○○、庚○○竟衝出
    包廂外，並與當時正到達現場之丁○○共同基於傷害人身體之犯意聯絡，由丙○○、庚○○自不詳處所各取出鋁製球棒一支（未扣案）、丁○○徒手共同朝戊○○頭部、胸部、四肢等身體部位猛力毆打，己○○、甲○○、乙○○見狀趨前制
    止，惟丙○○、庚○○及丁○○均不予理會，並共同基於傷害人身體之概括犯意
    聯絡，連續毆打己○○、甲○○及乙○○三人，致戊○○受有頭部外傷合併腦部
    挫傷並嚴重腦浮腫、急性右側硬腦膜下出血合併腦組織壓迫及中線偏段、蜘蛛網
    膜下腔出血、腦皮撕裂傷、胸部挫傷心臟損傷、四處多處擦傷、己○○受有頭部
    外傷併腦震盪、左耳及耳後裂傷、左手及兩下腿多處擦傷、後枕部裂傷、甲○○
    受有右側乳房部巨大瘀血傷、乙○○受有頭部外傷併腦震盪、左面部裂傷、四肢
    及背部多處挫傷等傷害。其中戊○○傷情嚴重，經送醫急救後，因顱內出血，導
    致右上肢、右下肢完全失去功能及右眼外傷性視神經萎縮、失明無光覺等重傷害
    之結果。
二、案經己○○、甲○○、乙○○訴由屏東縣警察局里港分局報告及戊○○告訴由臺
    灣屏東地方法院檢察署檢察官偵查起訴。
    理  由
一、訊之被告丙○○、庚○○、丁○○均坦承右揭事實不諱，核與告訴人己○○、甲○○、乙○○、戊○○指訴及證人蔡淑惠、蔡英萍、謝明荒分別於警訊及偵查中
    證述情節相符，並有現場照片在卷可按；告訴人等遭被告等人毆打，戊○○受有
    頭部外傷合併腦部挫傷並嚴重腦浮腫、急性右側硬腦膜下出血合併腦組織壓迫及
    中線偏段、蜘蛛網膜下腔出血、腦皮撕裂傷、胸部挫傷心臟損傷、四處多處擦傷
    、己○○受有頭部外傷併腦震盪、左耳及耳後裂傷、左手及兩下腿多處擦傷、後
    枕部裂傷、甲○○受有右側乳房部巨大瘀血傷、乙○○受有頭部外傷併腦震盪、
    左面部裂傷、四肢及背部多處挫傷等傷害，並有驗傷診斷書附卷可稽。戊○○因
    傷情嚴重，經送醫急救後，右上肢、右下肢仍完全失去功能、右眼外傷性視神經
    萎縮、失明無光覺等重傷害結果，復有屏東醫院身心障礙鑑定表及診斷證明書各
    一份附卷足憑。另查，鋁製球棒為具有相當重量之鈍器，如以之毆打人之身體，
    足以造成嚴重傷害，實屬一般常識，被告等人以鋁製球棒共同毆打告訴人戊○○
    頭、胸部等要害，對於造成戊○○重傷害之結果，顯有預見之可能，應屬無疑。
    本件事證已明，被告等犯行均堪認定。
二、核被告丙○○、庚○○、丁○○所為，均係犯刑法第二百七十七條第一項之傷害
    罪（毆傷告訴人己○○、甲○○、乙○○部分）及同條第二項後段之傷害人致重
    傷罪（毆打戊○○致重傷部分）。被告三人有犯意聯絡及行為分擔，均為共同正
    犯，先後毆打數人之行為，時間緊接，罪名與犯罪構成要件相同，顯均係基於概
    括犯意反覆為之，均應依連續犯規定論以傷害人致重傷一罪，並加重其刑。公訴
    人就告訴人戊○○被毆成重傷部分，以刑法第二百七十七條第一項之普通傷害起
    訴，尚有未洽，起訴法條應予變更。爰審酌被告三人與告訴人等並不相識，僅因
    細故發生誤解，即共同持鋁製球棒猛毆告訴人受傷，並致戊○○右手腳殘廢、右
    眼失明，手段凶狠，可見一斑，彼等於本院審理中雖坦承錯誤，態度尚稱良好，
    惟迄今仍未與告訴人一方達成民事和解，補償損害等一切情狀，分別量處主文所
    示之刑。
三、據上論斷，依刑事訴訟法第二百九十九條第一項前段、第三百條，刑法第二百七
    十七條第一項、第二項後段、第二十八條、第五十六條判決如主文。
中      華      民      國      九十二      年      五    月    十九    日
                                      臺灣屏東地方法院刑事第四庭
                                          法  官
右正本證明與原本無異。
如不服本判決應於收受本判決送達後十日內向本院提出上訴書狀，其未敘述上訴理由
者，並得於提起上訴後十日內向本院補提理由書狀（均須按他造當事人之人數附繕本
 ）「切勿逕送上級法院」
                                          書記官  張儷薾
中      華      民      國      九十二      年      五    月    十九    日
附錄論罪法條：
中華民國刑法第二百七十七條
 (普通傷害罪)
傷害人之身體或健康者，處三年以下有期徒刑、拘役或一千元以下罰金。
犯前項之罪因而致人於死者，處無期徒刑或七年以上有期徒刑；致重傷者
，處三年以上十年以下有期徒刑。


司法院資訊處製作；財團法人民間司法改革基金會備份。
